【裁判字號】    99,上訴,898
【裁判日期】    990528
【裁判案由】    違反槍砲彈藥刀械管制條例
【裁判全文】
臺灣高等法院刑事判決                 99年度上訴字第898號
上  訴  人
即  被  告  甲○○
選任辯護人  扶助律師屠啟文
上列上訴人因槍砲彈藥刀械管制條例案件，不服臺灣宜蘭地方法
院98年度訴字第529號，中華民國99年1月20日第一審判決（起訴
案號：臺灣宜蘭地方法院檢察署98年度偵字第3617號），提起上
訴，本院判決如下：
    主  文
原判決撤銷。
甲○○未經許可，持有可發射子彈具有殺傷力之槍枝，處有期徒
刑年肆月，併科罰金新臺幣萬元，罰金如易服勞役，以新臺
幣壹仟元折算壹日，扣案如附表二編號1所示之物沒收。又共同
未經許可，製造可發射子彈具有殺傷力之槍枝，處有期徒刑捌年
，併科罰金新臺幣拾柒萬元，罰金如易服勞役，以新臺幣壹仟元
折算壹日，扣案如附表一編號1至25、附表二編號2至5所示之物
均沒收。應執行有期徒刑拾年，併科罰金新臺幣拾捌萬元，罰金
如易服勞役，以新臺幣壹仟元折算壹日，扣案如附表一編號1至
25、附表二編號1至5所示之物均沒收。
    事  實
一、甲○○於民國92年間因違反槍砲彈藥刀械管制條例案件，經
    臺灣板橋地方法院以92年度重訴字第15號判處有期徒刑5年2
    月，併科罰金新臺幣（下同）9萬元，罰金如易服勞役，以1
    千元折算1日，經提起上訴，由本院以92年度上訴字第2864
    號判決上訴駁回，再提起上訴，由最高法院以95年度台上字
    第3368號判決上訴駁回確定，於96年2月2日入監執行，97年
    6月13日假釋出監。詎其於假釋期間猶不知悔改，明知非經
    主管機關許可，不得製造、持有可發射子彈具有殺傷力之改
    造手槍及子彈，竟分別為下列行為：
  (一)甲○○基於持有可發射子彈具有殺傷力之改造手槍之犯意，
    於98年4、5月間，受陳俊毓（未據起訴）委託，至宜蘭縣羅
    東鎮○鎮道路某模型店，以7萬5千元之價格，向不詳姓名年
    籍之人購買可發射子彈具有殺傷力之附表二編號1所示仿SIG
    SAUER廠P220型半自動手槍製造之槍枝，換裝土造金屬槍管
    、槍機而成之改造手槍1枝（槍枝管制編號0000000000，含
    彈匣1個），而未經許可持有，並於同日某時，在宜蘭縣壯
    圍鄉某處，將該改造手槍交付陳俊毓，嗣陳俊毓再於不詳時
    間、地點交付徐銘駿（所犯非法寄藏可發射子彈具殺傷力之
    槍枝罪經原審法院98年度訴字第528號判處有期徒刑年，
    併科罰金新臺幣拾貳萬元）藏放。
  (二)甲○○因無力償還所積欠陳俊毓之10萬餘元債務，經陳俊毓
    要求改造槍枝及子彈抵償債務，未經許可竟與陳俊毓共同基
    於製造可發射子彈具有殺傷力之改造手槍及子彈之犯意聯絡
    ，由陳俊毓出資11萬元，兩人先於98年5月初，一同至宜蘭
    縣羅東鎮大師傅五金行，購買附表一編號1至18所示砂輪機
    等機械工具，再由甲○○於98年7月間，至宜蘭縣羅東鎮○
    鎮道路某模型店購買附表一編號19至24所示模型槍、槍管、
    彈殼、彈頭等物後，於98年7月中旬，推由甲○○在宜蘭縣
    羅東鎮○○路○段150巷21號住處廁所內，製造可發射子彈具
    有殺傷力之附表二編號2所示仿BERETTA廠M9型半自動手槍1
    枝（槍枝管制編號0000000000，含彈匣1個）、附表二編號3
    、4所示仿FN廠半自動手槍2枝（槍枝管制編號0000000000、
    0000000000，均含彈匣1個），及具殺傷力之附表一編號25
    至26、附表二編號5至6所示非制式子彈共15顆，甲○○並於
    98年7月25日，在上開住處，將前揭改造完成之附表二編號2
    至4所示手槍3枝及附表二編號5至6所示子彈6顆交付受陳俊
    毓委託前來拿取之徐銘駿（所犯非法寄藏可發射子彈具殺傷
    力之槍枝罪業經原審法院98年度訴字第528號判處有期徒刑
    年，併科罰金新臺幣拾貳萬元）。
  (三)嗣經臺灣臺東地方法院核發對甲○○所持用之門號00000000
    00號、0000000000號及徐銘駿所持用之門號0000000000號行
    動電話實施通訊監察，並於98年8月25日上午10時許，經警
    持臺灣臺東地方法院核發之搜索票，至宜蘭縣羅東鎮○○路
    ○段150巷21號甲○○住處執行搜索，扣得附表一編號25至26
    所示具殺傷力之非制式子彈9顆，及甲○○所有供製造可發
    射子彈具有殺傷力之改造手槍、子彈所使用如附表一編號1
    至24所示之物。而警方復於98年9月1日上午12時53分許，至
    宜蘭縣冬山鄉○○路181巷13號3樓之2徐銘駿居所，經徐銘
    駿同意搜索，扣得附表二編號1至4所示改造手槍4枝、附表
    二編號5至6所示具殺傷力之非制式子彈6顆（該手槍4枝及子
    彈6顆部分均另案扣押於原審法院98年度訴字第528號被告徐
    銘駿違反槍砲彈藥刀械管制條例案件中）。
二、案經臺東縣警察局移送臺灣宜蘭地方法院檢察署檢察官偵查
    起訴。
    理  由
壹、證據能力部分：
一、按被告以外之人於審判外之言詞或書面陳述，除法律有規定
    者外，不得作為證據；又被告以外之人於審判外之陳述，雖
    不符前4條之規定，而經當事人於審判程序同意作為證據，
    法院審酌該言詞陳述或書面陳述作成時之情況，認為適當者
    ，亦得為證據，刑事訴訟法第159條第1項、第159條之5第1
    項分別定有明文。經查：另案被告徐銘駿、證人林歆怡於警
    詢之陳述，雖係被告以外之人於審判外之言詞陳述，惟業經
    被告於審判程序中表示同意作為證據（見原審法院卷第92頁
    至第93頁），且本院審酌上開言詞陳述作成時情況並無違法
    之處，且本院認為適當，依上開規定，得作為證據。
二、司法警察機關依通訊保障及監察法執行監聽取得之錄音，如
    通訊一方為受監察人，且蒐集所得之通訊者對話本身係被告
    進行犯罪中構成犯罪事實之部分內容，該內容非「審判外之
    陳述」，不受傳聞法則之規範，當然具有證據能力。至司法
    警察依據監聽錄音結果予以翻譯而製作之監聽（或稱通訊監
    察）譯文，屬於文書證據之一種，法院可依刑事訴訟法第16
    5條之1第2項規定，以適當設備，顯示該監聽錄音帶之聲音
    ，以踐行調查證據之程序，俾確認該錄音聲音是否為通訊者
    本人及其內容與監聽譯文之記載是否相符。倘被告或訴訟關
    係人對該通訊監察譯文之真實性並不爭執，即無勘驗辨認其
    錄音聲音之調查必要性，法院於審判期日如已踐行提示監聽
    譯文供當事人辨認或告以要旨，使其表示意見等程序並為辯
    論者，其所為之訴訟程序即無不合（最高法院98年度台上字
    第4017號判決意旨參照）。查卷附通訊監察譯文均屬實施刑
    事訴訟程序之公務員依法定程序所取得之證據，且為被告及
    其辯護人不爭執（見原審法院卷第75頁），自有證據能力。
三、本判決其餘所引供述及非供述證據，經本院依法踐行調查證
    據程式，檢察官、被告及其選任辯護人均不爭執各該證據之
    證據能力（見原審法院卷第91頁），且查無依法應排除其證
    據能力之情形，是後述所引用證據之證據能力均無疑義。
貳、實體部分：
一、訊據上訴人即被告甲○○對於對上開未經許可製造具殺傷力
    之改造手槍3枝及子彈15顆之犯罪事實，於警詢、原審偵審
    及本院審理中均坦白承認（見警卷第3頁至第6頁、偵卷第6
    頁至第8頁、第29頁至第30頁、原審法院98年度聲羈字第78
    號卷第6頁、98年度偵聲字第49號卷第9頁至第11頁、原審法
    院卷第12頁、第73頁、本院99年4月22日準備程序筆錄、99
    年5月13日審判程序筆錄），核與證人林歆怡於警詢、證人
    徐銘駿於警詢及偵查中證述情節相符（見原審法院卷第27頁
    至第32頁、偵卷第22-1頁至第22-2頁、第30頁至第31頁），
    並有臺灣臺東地方法院搜索票1紙、臺東縣警察局刑警大隊
    搜索扣押筆錄及扣押物品目錄表2份、現場及扣押物品照片
    22張在卷可參（見警卷第9頁至第15-5頁、原審法院卷第34
    頁至第36頁），此外，復有附表一編號1至26所示物品足憑
    。又警方在被告住所查扣之附表一編號25至26所示子彈9顆
    ，經臺灣宜蘭地方法院檢察署檢察官囑託內政部警政署刑事
    警察局鑑定，結果：「(1)送鑑子彈8顆，認均係非制式子彈
    ，由金屬彈殼組合直徑8.8±0.5mm金屬彈頭而成，採樣3顆
    試射，可擊發，認均具殺傷力。(2)送鑑子彈1顆，認係非制
    式子彈，由金屬彈殼組合直徑8.7mm金屬彈頭而成，經試射
    ，可擊發，認均具殺傷力。」，此有內政部警政署刑事警察
    局98年10月19日刑鑑字第0980126288號鑑驗書1份暨照片4張
    在卷足憑（見偵卷第40頁至第41頁）；而警方在徐銘駿居所
    查扣之附表二編號2至6所示手槍3枝及子彈6顆，經臺灣宜蘭
    地方法院檢察署檢察官囑託內政部警政署刑事警察局鑑定，
    結果：「(1)送驗改造手槍1枝（槍枝管制編號0000000000）
    ，認係改造手槍，由仿BERETTA廠M9型半自動手槍製造之槍
    枝，換裝土造金屬槍管而成，擊發功能正常，可供擊發適用
    子彈使用，認具殺傷力。(2)送驗改造手槍1枝（槍枝管制編
    號0000000000），認係改造手槍，由仿FN廠半自動手槍製造
    之槍枝，換裝土造金屬槍管而成，擊發功能正常，可供擊發
    適用子彈使用，認具殺傷力。(3)送驗改造手槍1枝（槍枝管
    制編號0000000000），認係改造手槍，由仿FN廠半自動手槍
    製造之槍枝，換裝土造金屬槍管而成，擊發功能正常，可供
    擊發適用子彈使用，認具殺傷力。(4)送鑑子彈2顆，認均係
    非制式子彈，由金屬彈殼組合直徑9.0±0.5mm金屬彈頭而成
    ，採樣1顆試射，可擊發，認具殺傷力。(5)送鑑子彈4顆，認
    均係非制式子彈，由金屬彈殼組合直徑7.8±0.5mm金屬彈頭
    而成，採樣1顆試射，可擊發，認具殺傷力。」，此有內政
    部警政署刑事警察局98年10月20日刑鑑字第0980126290號槍
    彈鑑定書1份暨照片16張在卷足憑（見原審法院卷第18頁至
    第23頁），被告此部分自白與事實相符，堪予採信。被告於
    原審法院98年10月30日訊問及98年11月24日準備程序時坦承
    未經許可持有可發射子彈具有殺傷力之手槍一枝（見原審法
    院卷第12頁、第73頁），惟於原審法院99年1月6日審判時翻
    異前詞，否認有何未經許可持有可發射子彈具有殺傷力之槍
    枝之犯行，亦否認係陳俊毓與之共犯未經許可製造可發射子
    彈具殺傷力之槍枝及未經許可製造子彈之犯行，辯稱：被告
    係一起製造附表二編號1至4所示槍枝，此由上開槍枝之製造
    方法均係換裝土造金屬槍管而成可知，且依常理在模型店內
    亦無法購得改造手槍，故被告並未有未經許可持有可發射子
    彈具殺傷力之槍枝之犯行。且被告係因其兄與陳俊毓有債務
    問題，始會供證陳俊毓也有參與未經許可製造可發射子彈具
    殺傷力之槍枝及未經許可製造子彈，然本案實與陳俊毓無關
    ，而係被告與證人徐銘駿共同從事討債工作，為求自保，徐
    銘駿始提議被告製造槍枝及子彈，並借錢予被告購買附表一
    編號1至24所示之物，故被告係與證人徐銘駿共同未經許可
    製造可發射子彈具殺傷力之槍枝及未經許可製造子彈云云。
    辯護人於本院審理時為被告辯護稱：被告不否認製造槍械，
    但原審判決持有與改造，我們認為是一罪云云（見本院卷99
    年4月22日準備程序筆錄）；依常情判斷，沒有理由先持有
    第一把槍枝後，再請被告改造另外三把槍，被告製造槍枝、
    子彈而於製造前後持有槍枝子彈之低度行為，應為其製造槍
    枝及子彈之高度行為所吸收而不另論罪，原審認被告除犯非
    法製造可發射子彈具殺傷力之槍枝及製造子彈罪外另犯持有
    槍枝罪，實嫌速斷云云（見本院卷99年5月13日審判程序筆
    錄）。
二、經查：
  (一)被告於98年10月20日偵查中供承：「（問：究竟交付幾支槍
    給徐銘駿？）3支，是1次交付的，但在買機器之前有交付給
    陳俊毓（偵查筆錄誤載為陳毓俊，下同）1枝，那一枝不是
    我製造的，是陳俊毓拿錢叫我幫他買，那枝是T221（應係
    P220之誤）改造手槍，我當時還不認識徐銘駿。…（問：〈
    提示98偵3774號警卷第27-30頁〉你交給徐銘駿、陳俊毓之
    槍枝各為何？）A01、03、04都是我改造後交給徐銘駿的，
    A02是陳俊毓拿錢叫我去買現成給他的。（問：A02購買時、
    地為何？）我忘記日期，是在買工具之前沒多久，也是在羅
    東環鎮道路模型店買的，是打佯後老闆再跟我約在外面交付
    的。…（問：〈提示徐銘駿98年9月2日訊問筆錄〉徐銘駿稱
    4枝都是你陸陸續續交給他的有何意見？）A02那一枝我確實
    是交給陳俊毓的，我不知道陳俊毓何時交給徐銘駿的，是後
    來因為生鏽，徐銘駿有拿來叫我保養。」等語（見偵卷第29
    頁至第30頁）；於98年10月22日原審法院延長羈押訊問中供
    承：「（問：交給徐銘駿幾把你改造的手槍？）由我改造親
    手交給他的只有3把，之後他曾經把那3把槍及另外再加1把
    槍交給我保養。」等語（見原審法院98年度偵聲字第49號卷
    第9頁至第10頁）；於98年10月30日原審法院訊問中供承：
    「（問：對起訴書之犯罪事實，是否承認〈告以要旨〉？）
    就我持有編號A02手槍部份，當時是陳俊毓委託我去買的，
    我是到宜蘭縣羅東鎮○鎮道路某模型店購買的，我是於店內
    先交付價金7萬5千元予給模型店老闆娘，老闆娘就跟我約在
    壯圍鄉的某釣蝦場附近交付槍枝給我，因為陳俊毓的公司就
    在該釣蝦場附近，所以我拿到槍枝之後就馬上將該槍枝交給
    陳俊毓，倘若這樣也算是持有的話，我承認犯罪。」等語（
    見原審法院卷第12頁）；於98年11月24日原審法院準備程序
    中供承：「（問：對起訴書之犯罪事實，是否承認〈告以要
    旨〉？）我均承認。」等語，亦坦承其未經許可，持有可發
    射子彈具殺傷力之槍枝之犯行（見原審法院卷第73頁）。而
    綜觀被告上開歷次供詞相互一致，且其供稱除未經許可製造
    槍枝及子彈外，尚有未經許可持有上開改造手槍，而多論以
    一罪，倘非屬實，其究無為此不利於己供述之理，況其所述
    亦核與證人徐銘駿於98年10月20日偵查中證述：「（問：是
    否如此？）沒錯，另外之前我也曾拿1枝給他保養，保養完
    好我再過去拿，是跟這3枝分開的。」等語相符（見偵卷第
    31頁）。又警方在徐銘駿上開居所查扣之附表二編號1所示
    手槍1枝，經臺灣宜蘭地方法院檢察署檢察官囑託內政部警
    政署刑事警察局鑑定，結果：「(1)送驗改造手槍1枝（槍枝
    管制編號0000000000），認係改造手槍，由仿SIG SAUER廠
    P220型半自動手槍製造之槍枝，換裝土造金屬槍管、槍機而
    成，擊發功能正常，可供擊發適用子彈使用，認具殺傷力。
    」，此有內政部警政署刑事警察局98年10月20日刑鑑字第
    0980126290號鑑驗書1份暨照片5張在卷足憑（見原審法院卷
    第18頁至第21頁），且觀之該槍枝除換裝土造金屬槍管外，
    尚換裝槍機，顯與被告所改造之附表二編號2至4所示槍枝僅
    換裝土造金屬槍管不同，益徵被告此部分自白與事實相符。
    綜上，可證被告確基於持有可發射子彈具有殺傷力之改造手
    槍之犯意，於上開時間、地點，受陳俊毓委託，以上開價格
    ，購得附表二編號1所示手槍1枝，而未經許可持有，並於同
    日某時，在宜蘭縣壯圍鄉某處，將該手槍交付陳俊毓，嗣陳
    俊毓再於不詳時間、地點交付徐銘駿寄藏之事實。是被告於
    99年1月6日原審法院審理中始改供稱：附表二編號1所示手
    槍，係與附表二編號2至4所示手槍一起製造云云，顯係事後
    卸責之詞，不足採信。被告於本院審理時稱：因為我剛被抓
    時，在地檢署我怕跟陳俊毓有債務上的糾紛，怕他對我家人
    不利，所以我才隨便咬他是指使人，事實上他跟我改造槍枝
    沒有關係云云（見本院卷99年5月13日審判程序筆錄）。惟
    查，倘被告與陳俊毓有債務糾紛、害怕其對家人不利，則於
    偵查中應竭盡其力迴護陳俊毓、避免陳俊毓之身分曝光方是
    ，而非任意誣陷陳俊毓而使陳俊毓承擔遭檢警追查之風險，
    是被告此部分所述與常情不符，不足採信。
  (二)被告於98年10月20日偵查中供承：「（問：你手機號碼為何
    ？）0000000000、0000000000。（問：徐銘駿手機門號為何
    ？）我只記得尾數是11l。（問：『鳳梨』全名為何？）陳
    俊毓，我都叫他『老闆』，…。（問：你究竟欠何人錢？）
    我本來欠陳俊毓10幾萬元，是我幫我哥哥背利息，後來他又
    提供我11萬元買機器製造槍枝，…約定好要製造好6枝槍枝
    給他，及槍枝內的彈匣都要裝好子彈，…。（問：11萬元是
    何人交給你的？）是陳俊毓於今年母親節前後帶我去羅東往
    冬山一家大師傅五金行，看完工具後他當場交給我11萬元，
    我再交給老闆。…（問：徐銘駿與你接觸為何事？）他都是
    跟我拿槍彈，之後他都會跟陳俊毓報告，經常都是徐銘駿跟
    我聯絡，只有我不想做槍枝時，陳俊毓才會到我家，要我做
    ，其他都是徐銘駿跟我聯絡，試槍原本都是徐銘駿自己拿去
    試，後來陳俊毓要求我也要一起去試槍。…（問：槍管等零
    件去何處買？）羅東環鎮道路一間模型店買的。…（問：〈
    提示警卷第61頁〉你曾跟徐銘駿說，『你要跟老闆說，本錢
    先給我，我欠材料，你跟他講，他懂意思，我打算月底多趕
    給他』為何意？）就是我沒有錢買模型槍，要陳俊毓給我錢
    買材料，我沒有本錢可以做。」等語（見偵卷第29頁至第30
    頁）；於98年10月22日原審法院延長羈押訊問中供述：「（
    問：誰拿錢給你去買機器？）綽號『旺來』的人，他是今年
    母親節前一個禮拜交錢給我，我們去羅東大師傅五金行買機
    器，他給我11萬元。（問：你交給徐銘駿的那3把槍，是『
    旺來』叫你做的？）是。（問：徐銘駿的槍是否有再轉交給
    『旺來』？）我不知道他是否有轉交給『旺來』，但是『旺
    來』叫我做好槍之後，交給徐銘駿，他說徐銘駿是他姪兒。
    」等語（見原審法院98年度偵聲字第49號卷第10頁）；於98
    年11月24日原審法院準備程序中供述：「（問：對起訴書之
    犯罪事實，是否承認〈告以要旨？）我均承認。」等語，亦
    坦承係陳俊毓與其共犯未經許可製造可發射子彈具殺傷力之
    槍枝及未經許可製造子彈之事實（見原審法院卷第73頁）。
    而綜觀被告上開供詞就其因積欠陳俊毓債務，陳俊毓乃要求
    其製造槍枝及子彈抵償債務，並由陳俊毓出資11萬元購買製
    造槍枝及子彈所需物品，再由其製造完成後，交付受陳俊毓
    委託前來拿取該槍枝及子彈之徐銘駿乙節，前後供詞一致，
    且被告不論供述共犯為陳俊毓抑或徐銘駿，均不影響其罪刑
    ，況依其於99年1月6日原審法院審理中所述其與陳俊毓間並
    無任何嫌隙（見原審法院卷第96頁至第99頁），其自無設詞
    誣陷陳俊毓之必要。是其於99年1月6日原審法院審理中始翻
    異前詞改稱：係徐銘駿與其共犯未經許可製造可發射子彈具
    殺傷力之槍枝及未經許可製造子彈云云，實難採信。再參以
    證人徐銘駿於98年9月2日偵查中證述：「（問：為何甲○○
    要把這些槍、彈交給你？）他說他有欠我叔叔『旺來』錢，
    所以『旺來』就叫我去跟甲○○拿。（問：甲○○的槍、彈
    何來？）是他改造的，因我去他家時看到改造的工具。…（
    問：為何槍、彈不交給旺來？）因『旺來』說他有前科，所
    以要放我這邊，…。（問：你的手機門號？）0000000000。
    …（問：甲○○手機門號？）0000000000、後來改成000000
    0000。…（問：『旺來』何在？）…他不是親叔叔，是爸爸
    的朋友。（問：『旺來』全名？）陳俊毓。」等語（見偵卷
    第22-1頁背面至第22-2頁）；於98年10月20日偵查中證述：
    「（問：為何要跟甲○○拿那些槍、彈？）因他欠陳俊毓錢
    ，要拿槍先交給陳俊毓，是陳俊毓叫我過去拿，拿之後就放
    在家裡，沒有拿給陳俊毓過，但他有看過。（問：為何要幫
    陳俊毓拿？）因我有欠他錢。」等語（見偵卷第30頁至第31
    頁）。綜觀證人徐銘駿上開證詞，亦核與被告前述伊因積欠
    陳俊毓債務，陳俊毓乃要求其製造槍枝及子彈抵償債務，嗣
    伊將製作之槍枝及子彈交付受陳俊毓委託前來取該槍枝及子
    彈之徐銘駿乙節相符，益證被告前述伊因積欠陳俊毓債務，
    陳俊毓乃要求伊製造槍枝及子彈抵償債務，並由陳俊毓出資
    11萬元購買製造槍枝及子彈所需物品，伊於製造完成後，交
    付受陳俊毓委託前來拿取該槍枝及子彈之徐銘駿乙節，應非
    子虛。復佐以於98年7月21日15時13分29秒，證人徐銘駿持
    用門號0000000000號行動電話撥打至被告持用之門號000000
    0000號行動電話，通話內容為：「
    被告：銘駿。
    徐銘駿：阿呆，你有在家？
    被告：我沒有，怎樣？
    徐銘駿：我想問，那天另外一張，不知道你是否弄好了？
    被告：我有弄好，那天有打你沒有回，所以我先收起來放，
          不要緊看晚點怎樣或你明天再來，我晚點會回去。
    徐銘駿：不然，看怎樣你再打給我。
    被告：我還有很多要過去。
    徐銘駿：唷。
    被告：你要跟老闆說，本錢要先給我，我欠材料，你跟他講
          ，他懂意思，我打算月底多趕給他。
    徐銘駿：還是這你自己跟他說。
    被告：好，還是你跟他說到家裡坐。」等語，且經臺東縣警
    察局對甲○○所持用之門號0000000000號、0000000000號及
    徐銘駿所持用之門號0000000000號行動電話實施通訊監察，
    於98年6月20日至98年8月3日此段期間，被告與徐銘駿通話
    時就有關槍枝之談話內容經常提及「你叔叔」、「你叔呀」
    、「我叔叔跟我講」、「叔叔」、「老闆」，而被告與證人
    陳俊毓持用之門號0000000000號行動電話通話時稱呼陳俊毓
    為「董呀」、「老闆」；證人徐銘駿與陳俊毓通話時則稱呼
    陳俊毓為「叔叔」，此有臺灣臺東地方法院通訊監察書、通
    訊監察譯文各1份在卷可參（見警卷第26頁、第29頁、第37
    頁、第38頁、第40頁、第42頁、第51頁至第53頁、第61頁至
    第65頁、第67頁、第71頁至第80頁）。綜觀上開通訊內容，
    核與被告、證人徐銘駿前述供證內容相符，益證被告前述伊
    因積欠陳俊毓債務，陳俊毓乃要求伊製造槍枝及子彈抵償債
    務，並由陳俊毓出資11萬元購買製造槍枝及子彈所需物品，
    伊於製造完成後，交付受陳俊毓委託前來拿取該槍枝及子彈
    之徐銘駿乙節，係屬真實。揆諸前開說明，可證被告確與陳
    俊毓共同基於製造可發射子彈具有殺傷力之改造手槍及子彈
    之犯意聯絡，於上開時間、地點，以上開方式，製造可發射
    子彈具有殺傷力之附表二編號2至4所示手槍3枝，及具殺傷
    力之附表一編號25至26、附表二編號5至6所示非制式子彈15
    顆，嗣於98年7月25日，被告將前揭改造完成之附表二編號2
    至4所示手槍3枝及附表二編號5至6所示子彈6顆交付受陳俊
    毓委託前來拿取之徐銘駿之事實。是被告於99年1月6日原審
    法院審理中始翻異前詞辯稱：伊係與徐銘駿共同未經許可製
    造可發射子彈具有殺傷力之改造手槍及子彈，陳俊毓完全未
    參與云云，顯不足採。被告於本院審理時稱：（審判長問：
    你於地院開庭時說你認罪，第一把槍是75,000元向模型店老
    闆買的，買好之後交給陳俊毓，另外三把槍是買回來改造的
    ？）我會這樣講，是因為那時我還沒有請辯護人，我不知道
    事情的嚴重性，所以才亂講，事實上是我自己同時改造的云
    云（見本院卷99年5月13日審判程序筆錄）。惟查，被告於
    警、偵及原審法院準備程序時所述前後連貫一致，且與客觀
    事實相符，堪予採信，於選任辯護人後始翻異前詞，改稱四
    把槍係同時製造云云，顯係避重就輕之詞，不足採信。
  (三)從而，被告於上開時間、地點，未經許可持有具殺傷力之改
    造手槍1枝；另於上開時間、地點，與陳俊毓共同未經許可
    以上開方式，製造可發射子彈具有殺傷力之改造手槍3枝、
    具有殺傷力子彈15顆之事實，均事證明確，應依法論科。
三、核被告甲○○所為犯罪事實一(一)部分，係犯槍砲彈藥刀械管
    制條例第8條第4項未經許可持有可發射子彈具殺傷力之槍枝
    罪；犯罪事實一(二)部分，係犯槍砲彈藥刀械管制條例第8條
    第1項未經許可製造可發射子彈具殺傷力之槍枝罪、槍砲彈
    藥刀械管制條例第12條第1項未經許可製造子彈罪。被告製
    造槍枝、子彈後持有之低度行為，為其製造槍枝及子彈之高
    度行為所吸收，均不另論罪。被告與陳俊毓間，就犯罪事實
    一(二)所示未經許可製造可發射子彈具殺傷力之槍枝罪、未經
    許可製造子彈罪，具有犯意聯絡及行為分擔，均為共同正犯
    。按所謂接續犯，係指數行為基於單一之決意而為，且於同
    時同地或密切接近之時地實行，而侵害同一之法益，其各行
    為之獨立性極為薄弱，依一般社會健全觀念，在時間差距上
    難以強行分開，在刑法評價上以視為數個舉動之接續實行，
    合為包括之一行為予以評價，較為合理，始足當之（最高法
    院99年度台上字第2285號判決意旨參照）。查被告未經許可
    製造可發射子彈具有殺傷力之槍枝及子彈，係基於單一之決
    意而為，且於同一地點、密切接近之時間實行，而侵害同一
    之法益，應認係接續犯。再被告係於相近時間、相同地點，
    基於同一製造槍、彈之犯意，製造具有殺傷力之改造手槍及
    具殺傷力之子彈，觸犯未經許可製造可發射子彈具有殺傷力
    之槍枝罪及未經許可製造具有殺傷力之子彈罪，為想像競合
    犯，應從一重以未經許可製造可發射子彈具有殺傷力之槍枝
    罪論處。公訴人認被告所犯上開二罪應予分論併罰，容有誤
    會。又被告所犯未經許可持有可發射子彈具有殺傷力之槍枝
    罪、未經許可製造可發射子彈具有殺傷力之槍枝罪間，犯意
    各別，行為互殊，應予分論併罰。
三、原審因而予以論罪科刑，固非無見。惟查：(一)原判決認被告
    係犯「非法持有可發射子彈具殺傷力之槍枝罪」及「非法製
    造可發射子彈具殺傷力之槍枝罪」，其罪名與槍砲彈藥刀械
    管制條例第8條第1項「未經許可，製造、販賣或運輸鋼筆槍
    、瓦斯槍、麻醉槍、獵槍、空氣槍或第四條第一項第一款所
    定其他可發射金屬或子彈具有殺傷力之各式槍砲」及同條例
    第12條第1項「未經許可，製造、販賣或運輸子彈」之規定
    不符，該「未經許可」係犯罪之構成要件，原判決逕以「非
    法」代替「未經許可」，有違罪刑法定原則，尚有未洽；(二)
    被告改造3枝可發射子彈具有殺傷力之槍枝及先後製造子彈
    ，時間接近、地點相同，為接續犯，原審漏未敘明，亦有未
    合。被告上訴就持有槍枝部分否認犯罪、就改造槍枝部分請
    求輕判，核均無理由，惟原判決既有可議，自應由本院將之
    撤銷改判。爰審酌被告有違反槍砲彈藥刀械管制條例之犯罪
    前科，且於該罪假釋期間猶未心生警惕即再犯本罪，此有本
    院被告前案紀錄表1份在卷可參，且國內槍枝、子彈泛濫，
    常見不肖份子持以犯案，被告仍未經許可製造、持有上開改
    造手槍及子彈，而製造槍枝、子彈數量分別達3枝、15顆，
    對社會治安具有嚴重之危害，及考量被告於犯罪後坦承部分
    犯行，態度尚可等一切情狀，就被告未經許可持有可發射子
    彈具有殺傷力之槍枝部分，量處有期徒刑年肆月，併科罰
    金新臺幣萬元，就被告未經許可製造可發射子彈具有殺傷
    力之槍枝部分，量處有期徒刑捌年，併科罰金新臺幣拾柒萬
    元，併科罰金刑部分，並均諭知易服勞役之折算標準以新臺
    幣壹仟元折算壹日，及定其應執行刑為有期徒刑拾年，併科
    罰金新臺幣拾捌萬元，併科罰金部分，並諭知易服勞役之折
    算標準以新臺幣壹仟元折算壹日。扣案如附表一編號25所示
    非制式子彈5顆，及另案扣押如附表二編號1至4所示改造手
    槍、附表二編號5所示非制式子彈4顆，均屬違禁物，爰依刑
    法第38條第1項第1款規定宣告沒收。又扣案如附表一編號1
    至22所示物品為被告所有，供被告與陳俊毓共同犯未經許可
    製造可發射子彈殺傷力之槍枝使用之物；附表一編號23至24
    所示物品，亦為被告所有，供被告與陳俊毓共同犯未經許可
    製造子彈使用之物，業經被告於原審偵審中供述明確（見偵
    卷第6頁、原審法院卷第96頁），爰依刑法第38條第1項第2
    款規定，宣告沒收。至於扣案如附表一編號26所示非制式子
    彈4顆、另案扣押如附表二編號6所示非制式子彈2顆，業經
    內政部警政署刑事警察局鑑定試射擊發，已不具子彈之完整
    性；扣案如附表一編號27所示改造手槍1枝，業經內政部警
    政署刑事警察局鑑定認不具有殺傷力；扣案如附表一編號28
    所示非制式子彈4顆、另案扣押如附表二編號7所示非制式子
    彈2顆，業經內政部警政署刑事警察局鑑定認不具有殺傷力
    ，均非屬違禁物，爰不予宣告沒收。又扣案如附表一編號29
    至37所示物品雖係被告所有，然均係被告日常生活使用之物
    ，並非供被告上開犯罪使用之物，業經被告於原審偵審中供
    述明確（見偵卷第6頁、原審法院卷第96頁），爰不予宣告
    沒收，附此敘明。
據上論斷，應依刑事訴訟法第369條第1項前段、第364條、第299
條第1項前段，槍砲彈藥刀械管制條例第8條第1項、第4項、第12
條第1項，刑法第11條前段、第28條、第55條、第51條第5款、第
7款、第42條第3項、第38條第1項第1款、第2款，判決如主文。
本案經檢察官曾俊哲到庭執行職務。
中    華    民    國    99    年    5     月    28    日
                  刑事第十庭  審判長法  官  陳榮和
                                    法  官  李春地
                                    法  官  黃斯偉
以上正本證明與原本無異。
如不服本判決，應於收受送達後10日內向本院提出上訴書狀，其
未敘述上訴之理由者並得於提起上訴後10日內向本院補提理由書
（均須按他造當事人之人數附繕本）「切勿逕送上級法院」。
                                    書記官  林吟玲
中    華    民    國    99    年    5     月    28    日
附錄：本案論罪科刑法條全文
槍砲彈藥刀械管制條例第8條第1項、第4項
未經許可，製造、販賣或運輸鋼筆槍、瓦斯槍、麻醉槍、獵槍、
空氣槍或第四條第一項第一款所定其他可發射金屬或子彈具有殺
傷力之各式槍砲者，處無期徒刑或五年以上有期徒刑，併科新臺
幣一千萬元以下罰金。
未經許可，持有、寄藏或意圖販賣而陳列第一項所列槍枝者，處
三年以上十年以下有期徒刑，併科新臺幣七百萬元以下罰金。
槍砲彈藥刀械管制條例第12條第1項
未經許可，製造、販賣或運輸子彈者，處一年以上七年以下有期
徒刑，併科新台幣五百萬元以下罰金。
附表一：（本案扣押物品）
┌──┬────────────┬───┬───┬──┬────────────────┐
│編號│物品名稱                │ 數量 │所有人│是否│ 供何人及何犯罪使用之物         │
│    │                        │      │      │沒收│                                │
├──┼────────────┼───┼───┼──┼────────────────┤
│ 1  │砂輪機                  │1台   │甲○○│是  │供甲○○與陳俊毓共同犯未經許可，│
│    │                        │      │      │    │製造可發射子彈具殺傷力之槍枝罪使│
│    │                        │      │      │    │用之物。                        │
├──┼────────────┼───┼───┼──┼────────────────┤
│ 2  │手提砂輪機              │1台   │甲○○│是  │供甲○○與陳俊毓共同犯未經許可，│
│    │                        │      │      │    │製造可發射子彈具殺傷力之槍枝罪使│
│    │                        │      │      │    │用之物。                        │
├──┼────────────┼───┼───┼──┼────────────────┤
│ 3  │車床說明書              │1本   │甲○○│是  │供甲○○與陳俊毓共同犯未經許可，│
│    │                        │      │      │    │製造可發射子彈具殺傷力之槍枝罪使│
│    │                        │      │      │    │用之物。                        │
├──┼────────────┼───┼───┼──┼────────────────┤
│ 4  │車刀說明書              │3張   │甲○○│是  │供甲○○與陳俊毓共同犯未經許可，│
│    │                        │      │      │    │製造可發射子彈具殺傷力之槍枝罪使│
│    │                        │      │      │    │用之物。                        │
├──┼────────────┼───┼───┼──┼────────────────┤
│ 5  │手提砂輪片              │13片  │甲○○│是  │供甲○○與陳俊毓共同犯未經許可，│
│    │                        │      │      │    │製造可發射子彈具殺傷力之槍枝罪使│
│    │                        │      │      │    │用之物。                        │
├──┼────────────┼───┼───┼──┼────────────────┤
│ 6  │砂輪石                  │2片   │甲○○│是  │供甲○○與陳俊毓共同犯未經許可，│
│    │                        │      │      │    │製造可發射子彈具殺傷力之槍枝罪使│
│    │                        │      │      │    │用之物。                        │
├──┼────────────┼───┼───┼──┼────────────────┤
│ 7  │管剪切斷器              │1個   │甲○○│是  │供甲○○與陳俊毓共同犯未經許可，│
│    │                        │      │      │    │製造可發射子彈具殺傷力之槍枝罪使│
│    │                        │      │      │    │用之物。                        │
├──┼────────────┼───┼───┼──┼────────────────┤
│ 8  │銼刀                    │16支  │甲○○│是  │供甲○○與陳俊毓共同犯未經許可，│
│    │                        │      │      │    │製造可發射子彈具殺傷力之槍枝罪使│
│    │                        │      │      │    │用之物。                        │
├──┼────────────┼───┼───┼──┼────────────────┤
│ 9  │固定夾                  │2支   │甲○○│是  │供甲○○與陳俊毓共同犯未經許可，│
│    │                        │      │      │    │製造可發射子彈具殺傷力之槍枝罪使│
│    │                        │      │      │    │用之物。                        │
├──┼────────────┼───┼───┼──┼────────────────┤
│ 10 │劃線器                  │2支   │甲○○│是  │供甲○○與陳俊毓共同犯未經許可，│
│    │                        │      │      │    │製造可發射子彈具殺傷力之槍枝罪使│
│    │                        │      │      │    │用之物。                        │
├──┼────────────┼───┼───┼──┼────────────────┤
│ 11 │車刀                    │10支  │甲○○│是  │供甲○○與陳俊毓共同犯未經許可，│
│    │                        │      │      │    │製造可發射子彈具殺傷力之槍枝罪使│
│    │                        │      │      │    │用之物。                        │
├──┼────────────┼───┼───┼──┼────────────────┤
│ 12 │銑牙刀                  │1支   │甲○○│是  │供甲○○與陳俊毓共同犯未經許可，│
│    │                        │      │      │    │製造可發射子彈具殺傷力之槍枝罪使│
│    │                        │      │      │    │用之物。                        │
├──┼────────────┼───┼───┼──┼────────────────┤
│ 13 │絞孔刀                  │3支   │甲○○│是  │供甲○○與陳俊毓共同犯未經許可，│
│    │                        │      │      │    │製造可發射子彈具殺傷力之槍枝罪使│
│    │                        │      │      │    │用之物。                        │
├──┼────────────┼───┼───┼──┼────────────────┤
│ 14 │鑽頭                    │12支  │甲○○│是  │供甲○○與陳俊毓共同犯未經許可，│
│    │                        │      │      │    │製造可發射子彈具殺傷力之槍枝罪使│
│    │                        │      │      │    │用之物。                        │
├──┼────────────┼───┼───┼──┼────────────────┤
│ 15 │游標卡尺                │2支   │甲○○│是  │供甲○○與陳俊毓共同犯未經許可，│
│    │                        │      │      │    │製造可發射子彈具殺傷力之槍枝罪使│
│    │                        │      │      │    │用之物。                        │
├──┼────────────┼───┼───┼──┼────────────────┤
│ 16 │鑽床                    │1台   │甲○○│是  │供甲○○與陳俊毓共同犯未經許可，│
│    │                        │      │      │    │製造可發射子彈具殺傷力之槍枝罪使│
│    │                        │      │      │    │用之物。                        │
├──┼────────────┼───┼───┼──┼────────────────┤
│ 17 │車床                    │1台   │甲○○│是  │供甲○○與陳俊毓共同犯未經許可，│
│    │                        │      │      │    │製造可發射子彈具殺傷力之槍枝罪使│
│    │                        │      │      │    │用之物。                        │
├──┼────────────┼───┼───┼──┼────────────────┤
│ 18 │固定器                  │1台   │甲○○│否  │供甲○○與陳俊毓共同犯未經許可，│
│    │                        │      │      │    │製造可發射子彈具殺傷力之槍枝罪使│
│    │                        │      │      │    │用之物。                        │
├──┼────────────┼───┼───┼──┼────────────────┤
│ 19 │半成品槍枝              │1枝   │甲○○│是  │供甲○○與陳俊毓共同犯未經許可，│
│    │                        │      │      │    │製造可發射子彈具殺傷力之槍枝罪使│
│    │                        │      │      │    │用之物。                        │
├──┼────────────┼───┼───┼──┼────────────────┤
│ 20 │槍管                    │6枝   │甲○○│是  │供甲○○與陳俊毓共同犯未經許可，│
│    │                        │      │      │    │製造可發射子彈具殺傷力之槍枝罪使│
│    │                        │      │      │    │用之物。                        │
├──┼────────────┼───┼───┼──┼────────────────┤
│ 21 │其他槍枝零組件          │43個  │甲○○│是  │供甲○○與陳俊毓共同犯未經許可，│
│    │                        │      │      │    │製造可發射子彈具殺傷力之槍枝罪使│
│    │                        │      │      │    │用之物。                        │
├──┼────────────┼───┼───┼──┼────────────────┤
│ 22 │模型槍槍枝零件說明書    │8張   │甲○○│是  │供甲○○與陳俊毓共同犯未經許可，│
│    │                        │      │      │    │製造可發射子彈具殺傷力之槍枝罪使│
│    │                        │      │      │    │用之物。                        │
├──┼────────────┼───┼───┼──┼────────────────┤
│ 23 │半成品子彈（彈頭、彈殼）│23顆  │甲○○│是  │供甲○○與陳俊毓共同犯未經許可，│
│    │                        │      │      │    │製造子彈使用之物。              │
├──┼────────────┼───┼───┼──┼────────────────┤
│ 24 │子彈計設圖              │2張   │甲○○│是  │供甲○○與陳俊毓共同犯未經許可，│
│    │                        │      │      │    │製造子彈使用之物。              │
├──┼────────────┼───┼───┼──┼────────────────┤
│ 25 │非制式子彈（彈頭直徑8.8 │5顆   │甲○○│是  │經內政部警政署刑事警察局鑑定結果│
│    │±0.5mm）               │      │      │    │認具殺傷力，係屬違禁物。        │
├──┼────────────┼───┼───┼──┼────────────────┤
│ 26 │非制式子彈              │4顆   │甲○○│否  │彈頭直徑8.8±0.5mm3顆、8.7mm1顆 │
│    │                        │      │      │    │，業經內政部警政署刑事警察局試射│
│    │                        │      │      │    │擊發，已不具子彈之完整性，非屬違│
│    │                        │      │      │    │禁物。                          │
├──┼────────────┼───┼───┼──┼────────────────┤
│ 27 │仿BERETTA廠M9型半自動手 │1枝   │甲○○│否  │經內政部警政署刑事警察局鑑定結果│
│    │槍製造之改造手槍（槍枝管│      │      │    │認不具殺傷力，非屬違禁物。      │
│    │制編號0000000000，含彈匣│      │      │    │                                │
│    │1個）                   │      │      │    │                                │
├──┼────────────┼───┼───┼──┼────────────────┤
│ 28 │非制式子彈              │4顆   │甲○○│否  │彈頭直徑9.0±0.5mm2顆、9.0mm1顆 │
│    │                        │      │      │    │、彈頭口徑9.0mm1顆，業經內政部警│
│    │                        │      │      │    │政署刑事警察局鑑定認不具殺傷力，│
│    │                        │      │      │    │非屬違禁物。                    │
├──┼────────────┼───┼───┼──┼────────────────┤
│ 29 │電鑽                    │1台   │甲○○│否  │非供犯罪使用之物。              │
├──┼────────────┼───┼───┼──┼────────────────┤
│ 30 │梅花扳手                │7支   │甲○○│否  │非供犯罪使用之物。              │
├──┼────────────┼───┼───┼──┼────────────────┤
│ 31 │梅花開口扳手            │12支  │甲○○│否  │非供犯罪使用之物。              │
├──┼────────────┼───┼───┼──┼────────────────┤
│ 32 │鐵鎚                    │2支   │甲○○│否  │非供犯罪使用之物。              │
├──┼────────────┼───┼───┼──┼────────────────┤
│ 33 │老虎鉗                  │5支   │甲○○│否  │非供犯罪使用之物。              │
├──┼────────────┼───┼───┼──┼────────────────┤
│ 34 │水平器                  │1個   │甲○○│否  │非供犯罪使用之物。              │
├──┼────────────┼───┼───┼──┼────────────────┤
│ 35 │螺絲起子                │3支   │甲○○│否  │非供犯罪使用之物。              │
├──┼────────────┼───┼───┼──┼────────────────┤
│ 36 │六角板手                │12支  │甲○○│否  │非供犯罪使用之物。              │
├──┼────────────┼───┼───┼──┼────────────────┤
│ 37 │三星廠牌行動電話（含門號│1支   │甲○○│否  │非供犯罪使用之物。              │
│    │0000000000號SIM卡1張）  │      │      │    │                                │
└──┴────────────┴───┴───┴──┴────────────────┘
附表二：另案扣押物品
┌──┬────────────┬───┬───┬──┬────────────────┐
│編號│ 物品名稱               │ 數量 │持有人│是否│ 理  由                         │
│    │                        │      │      │沒收│                                │
├──┼────────────┼───┼───┼──┼────────────────┤
│ 1  │仿SIG SAUER廠P220型半自 │1枝   │徐銘駿│是  │經內政部警政署刑事警察局鑑定結果│
│    │動手槍製造之改造手槍（槍│      │      │    │認具殺傷力，係屬違禁物。        │
│    │枝管制編號0000000000，含│      │      │    │                                │
│    │彈匣1個）               │      │      │    │                                │
├──┼────────────┼───┼───┼──┼────────────────┤
│ 2  │仿BERETTA廠M9型半自動手 │1枝   │徐銘駿│是  │經內政部警政署刑事警察局鑑定結果│
│    │槍製造之改造手槍（槍枝管│      │      │    │認具殺傷力，係屬違禁物。        │
│    │制編號0000000000，含彈匣│      │      │    │                                │
│    │1個）                   │      │      │    │                                │
├──┼────────────┼───┼───┼──┼────────────────┤
│ 3  │仿FN廠半自動手槍製造之改│1枝   │徐銘駿│是  │經內政部警政署刑事警察局鑑定結果│
│    │造手槍（槍枝管制編號1102│      │      │    │認具殺傷力，係屬違禁物。        │
│    │065914，含彈匣1個）     │      │      │    │                                │
├──┼────────────┼───┼───┼──┼────────────────┤
│ 4  │仿FN廠半自動手槍製造之改│1枝   │徐銘駿│是  │經內政部警政署刑事警察局鑑定結果│
│    │造手槍（槍枝管制編號1102│      │      │    │認具殺傷力，係屬違禁物。        │
│    │065915，含彈匣1個）     │      │      │    │                                │
├──┼────────────┼───┼───┼──┼────────────────┤
│ 5  │非制式子彈              │4顆   │徐銘駿│是  │彈頭直徑9.0±0.5mm1顆、7.8±0.5m│
│    │                        │      │      │    │m3顆，業經內政部警政署刑事警察局│
│    │                        │      │      │    │鑑定認具殺傷力，係屬違禁物。    │
├──┼────────────┼───┼───┼──┼────────────────┤
│ 6  │非制式子彈              │2顆   │徐銘駿│否  │彈頭直徑9.0±0.5mm1顆、7.8±0.5m│
│    │                        │      │      │    │1顆，業經內政部警政署刑事警察局 │
│    │                        │      │      │    │試射擊發，已不具子彈之完整性，非│
│    │                        │      │      │    │屬違禁物。                      │
├──┼────────────┼───┼───┼──┼────────────────┤
│ 7  │非制式子彈              │2顆   │徐銘駿│否  │彈頭直徑8.0±0.5mm2顆，業經內政 │
│    │                        │      │      │    │部警政署刑事警察局鑑定認不具殺傷│
│    │                        │      │      │    │力，非屬違禁物。                │
└──┴────────────┴───┴───┴──┴────────────────┘

司法院資訊處製作；財團法人民間司法改革基金會備份。
